【裁判字號】    98,易,713
【裁判日期】    980821
【裁判案由】    竊盜等
【裁判全文】
臺灣桃園地方法院刑事判決               98年度易字第713號
公  訴  人  臺灣桃園地方法院檢察署檢察官
被      告  乙○○
                    （現於臺灣桃園監獄執行中）
上列被告因竊盜等案件，經檢察官提起公訴（98年度偵字第2666
號、第2669號、第3325號、第3789號），被告為有罪之陳述，本
院合議庭裁定改行簡式審判程序，並判決如下：
    主  文
乙○○攜帶兇器竊盜，處有期徒刑柒月；又攜帶兇器竊盜，處有
期徒刑柒月；又收受贓物，處有期徒刑貳月；又竊盜，未遂，處
有期徒刑月；又攜帶兇器竊盜，處有期徒刑柒月。應執行有期
徒刑壹年捌月。
    事  實
一、乙○○(一)前因竊盜案件，經臺灣高等法院以89年度上易字第
    3666號判決判處有期徒刑4 年確定，另因違反毒品危害防制
    條例案件，經本院以88年度壢簡字第564 號判決判處有期徒
    刑6 月確定，又因妨害公務等案件，經本院以89年度易字第
    1894號判決判處有期徒刑5 月、4 月，定應執行有期徒刑8
    月確定，再因違反毒品危害防制條例案件，經本院以89年度
    易字第2230號判決判處有期徒刑8 月確定，又因竊盜案件，
    經本院以89年度易字第2213號判決判處有期徒刑11月確定，
    上開各罪嗣經本院以96年度聲減字第2838號裁定減刑並與不
    得減刑之罪定其應執行刑為有期徒刑5 年4 月確定，乙○○
    於民國92年6 月30日入監服刑，並於97年1 月24日假釋付保
    護管束，嗣假釋經撤銷，復於98年4 月17日入監服刑，並於
    98年8 月2 日執行完畢；(二)又因竊盜案件，經本院以97年度
    審易字第1051號判決判處有期徒刑8 月確定，再因竊盜案件
    ，經本院判處有期徒刑6 月、6 月，定應執行有期徒刑10月
    確定，上開各罪嗣經本院以98年度聲字第1440號裁定定應執
    行有期徒刑1 年5 月確定，乙○○於98年8 月3 日接續於前
    開(一)案件執行，現於臺灣桃園監獄執行中。
二、詎乙○○不知悔改，為下列犯行：
  (一)於97年5 月11日某時，行經桃園縣平鎮市○○路○ 段安居巷
    26號，見鍾秀敏所有車號KW-3053 號之自用小客車停放該處
    ，竟意圖為自己不法之所有，持其所有客觀上具有危險性，
    可供兇器使用之自製削尖起子1 把破壞該車門鎖後（毀損部
    分未據告訴），以放置於車內之鑰匙竊取該車輛，得手後供
    己代步之用，並於同年月16日駕駛該車載運廢鐵至丙○○所
    管理之泰用回收場（址設桃園縣龍潭鄉○○村○○路○○段
    447 巷136 號）變賣，再將該車棄置於臺北縣樹林市○○路
    ○ 段351 號前，警方於同年月18日查獲該車輛，循線追查，
    而悉上情。
  (二)於97年5 月21日某時，行經桃園縣平鎮市○○街5 巷5 號，
    見林玉英所有、平日由己○○使用之車號LF-3257 號自用小
    客車停放該處，竟意圖為自己不法之所有，持前開自製削尖
    起子1 把破壞該車門鎖後（毀損部分未據告訴），以放置於
    車內之鑰匙竊取該車輛，得手後供己代步之用，並於翌日（
    22日）駕駛該車輛載運廢鐵至丙○○所管理之泰用回收場變
    賣。又乙○○明知丁○○妻子許瑛真所有車號QU-3071 號自
    用小客車之車牌2 面已脫離車體，顯係來路不明之贓物，仍
    於同年月22日，在其真實姓名年籍不詳綽號「阿祥」之友人
    住處，向「阿祥」收取該2 面車牌，並將之懸掛於上開竊得
    之LF-3257 號自用小客車車體上以避免警方查獲。乙○○再
    於同日晚間11時許，駕駛該車輛行經桃園縣龍潭鄉○○街某
    處，見甲○○所有車號7698-HF 號自用小貨車停放該處，遂
    意圖為自己不法之所有，停車後持塑膠管及塑膠油桶，竊取
    車號7698-HF 號自用小貨車油箱內之汽油，於抽取約汽油20
    公升之際，為前來開車之甲○○發現，乙○○旋即徒步逃逸
    ，始未得逞。甲○○隨即報警處理，警方於同日晚間11時30
    分許，在該處查獲懸掛車號QU-3071 號車牌2 面之車號LF-3
    257 號自用小客車，並於車內扣得與本件無關之玻璃器吸食
    器等物，循線追查，而悉上情。
  (三)於97年5 月25日某時，行經桃園縣八德市○○街高架橋下，
    見戊○○所有車號HC-2142 號自用小客車停放於該處，竟意
    圖為自己不法之所有，持前開自製削尖起子1 把破壞該車門
    鎖後（毀損部分未據告訴），以放置於車內之鑰匙竊取該車
    輛，得手後供己代步之用，並於同日駕駛該車輛載運廢鐵至
    丙○○所管理之泰用回收場變賣，再將該車棄置於桃園縣龍
    潭鄉○○○街底之產業道路某處。警方於翌日（26日）查獲
    該車輛，循線追查，而悉上情。
三、案經桃園縣政府警察局龍潭分局報告臺灣桃園地方法院檢察
    署檢察官偵查起訴。
    理  由
一、本件被告乙○○所犯係死刑、無期徒刑或最輕本刑為3 年以
    上有期徒刑或高等法院管轄第一審案件以外之罪，其於準備
    程序期日就被訴事實為有罪之陳述，經本院告知簡式審判程
    式之旨，並聽取公訴人及被告之意見後，經合議庭裁定由受
    命法官獨任進行簡式審判程序，是依刑事訴訟法第273 條之
    2 規定，本件之證據調查，不受同法第159 條第1 項、第16
    1 條之2 、第161 條之3 、第163 條之1 及第164 條至第17
    0 條規定之限制，合先敘明。
二、前揭犯罪事實，業經被告坦承不諱，並據證人鍾秀敏、己○○、丁○○、甲○○、戊○○、丙○○證述甚詳，復有失車
    案件基本資料、桃園縣政府警察局車輛尋獲電腦輸入單、贓
    物領據（保管）單、贓物認領保管單、現場照片在卷可稽，
    被告前揭犯嫌應堪認定。
三、核被告乙○○所為，係犯刑法第321 條第1 項第3 款攜帶兇
    器竊盜既遂罪、同法第349 條第1 項之收受贓物罪及同法第
    320 條第1 項、第3 項普通竊盜未遂罪。檢察官以被告上開
    竊取車號KW-3053 號、車號LF-3257 號、車號HC-2142 號自
    用小客車犯行，均係犯刑法第320 條第1 項之普通竊盜既遂
    罪，惟被告係持客觀上具有危險性，可供兇器使用之自製削
    尖起子1 把竊取各該車輛，業據被告供承在卷（見本院易字
    卷第21頁），且據證人鍾秀敏證稱：該車輛車門有上鎖等語
    明確（見98年度偵字第2666號卷第7 頁），己○○證稱：該
    車輛之車門有鎖著，車門被撬壞等語甚詳（見本院審易字卷
    第42頁），是被告上開行為自應論以攜帶兇器竊盜罪；又就
    被告竊取車號7698-HF 號自用小貨車汽油犯行，檢察官原認
    被告所為，係犯刑法第320 條第1 項、第3 項之普通竊盜未
    遂罪，蒞庭檢察官嗣以證人王松茂證稱被告抓傷其手臂後逃
    逸等語為由，當庭變更起訴法條為刑法第329 條之準強盜罪
    ，然據證人王松茂上開證詞，被告之行為應尚未達到使證人
    王松茂難以抗拒之程度，應尚不構成準強盜罪（司法院釋字
    第630 號解釋參照）；又上開應適用刑法第321 條第1 項第
    3 款攜帶兇器竊盜既遂罪及同法第320 條第1 項、第3 項普
    通竊盜未遂罪部分，業經蒞庭檢察官當庭變更起訴法條（見
    本院易字卷第21-22 、26頁），併此敘明。被告所犯前開攜
    帶兇器竊盜既遂罪3 罪、收受贓物罪及普通竊盜未遂罪犯意
    各別，行為互殊，應予分論併罰。又被告就上開竊取車號76
    98-HF 號自用小貨車汽油之犯行，雖已著手竊盜行為，惟未
    得手，為未遂犯，應依刑法第25條第2 項之規定按既遂犯之
    刑減輕之。爰審酌被告之犯罪動機、手段、竊得財物價值、
    收受贓物助長竊風，及其犯後坦承犯行，態度尚稱良好等一
    切情狀，分別量處如主文所示之刑，並定期應執行之刑。又
    被告持以竊取車號KW-3053 號、車號LF-3257 號、車號HC-2
    142 號之自用小客車之自製削尖起子1 把並未扣案，且據被
    告於本院準備程序中供稱可能已經丟棄（見本院易字卷第21
    頁），為免執行困難，爰不予宣告沒收。至扣案玻璃器吸食
    器等物，並無證據證明與本件犯罪有直接關係，亦不予宣告
    沒收。
據上論斷，應依刑事訴訟法第273 條之1 第1 項、第299 條第1
項前段，刑法第321 條第1 項第3 款、第349 條第1 項、第320
條第1 項、第3 項、第25條第2 項、第51條第5 款，刑法施行法
第1 條之1 第1 項、第2 項前段，判決如主文。
本案經檢察官徐文豪到庭執行職務。
中    華    民    國    98    年    8     月    21    日
                  刑事第四庭    法  官  林宜靜
以上正本證明與原本無異。
如不服本判決應於收受判決後10日內向本院提出上訴書狀，並應
敘述具體理由。其未敘述上訴理由者，應於上訴期間屆滿後20日
內向本院補提理由書 (均須按他造當事人之人數附繕本)「 切勿
逕送上級法院」。
                                書記官  黃俊燁
中    華    民    國    98    年    8     月    21    日
附錄論罪科刑法條
中華民國刑法第321條
（加重竊盜罪）
犯竊盜罪而有左列情形之一者，處 6 月以上、 5 年以下有期徒
刑：
一、於夜間侵入住宅或有人居住之建築物、船艦或隱匿其內而犯
    之者。
二、毀越門扇、牆垣或其他安全設備而犯之者。
三、攜帶兇器而犯之者。
四、結夥三人以上而犯之者。
五、乘火災、水災或其他災害之際而犯之者。
六、在車站或埠頭而犯之者。
前項之未遂犯罰之。
中華民國刑法第349條
（普通贓物罪）
收受贓物者，處 3 年以下有期徒刑、拘役或 5 百元以下罰金。
搬運、寄藏、故買贓物或為牙保者，處 5 年以下有期徒刑、拘役
或科或併科 1 千元以下罰金。
因贓物變得之財物，以贓物論。
中華民國刑法第320條
（普通竊盜罪、竊佔罪）
意圖為自己或第三人不法之所有，而竊取他人之動產者，為竊盜
罪，處 5 年以下有期徒刑、拘役或 5 百元以下罰金。
意圖為自己或第三人不法之利益，而竊佔他人之不動產者，依前
項之規定處斷。
前二項之未遂犯罰之。


司法院資訊處製作；財團法人民間司法改革基金會備份。
